【裁判字號】    98,訴,1931
【裁判日期】    981204
【裁判案由】    違反毒品危害防制條例
【裁判全文】
臺灣彰化地方法院刑事判決              98年度訴字第1931號
公  訴  人  臺灣彰化地方法院檢察署檢察官
被      告  甲○○
                    （現另案羈押於臺灣南投看守所）
上列被告因違反毒品危害防制條例案件，經檢察官提起公訴（98
年度毒偵字第2178號），本院依簡式審判程序判決如下：
    主  文
甲○○施用第一級毒品，處有期徒刑捌月。扣案之第一級毒品海
洛因壹包（淨重零點陸貳伍公克）沒收銷燬之。
    事  實
一、甲○○前於民國89年間曾因施用毒品案件，經送觀察、勒戒
    後，認有繼續施用毒品之傾向，復送強制戒治，嗣於91年10
    月3日執行完畢釋放。又於5年內之93年間，先後因施用第一
    、二級毒品等案件，經法院各判處有期徒刑1年、10月、1年
    2月確定，嗣經各裁定減刑為有期徒刑6月、5月、7月確定；
    另因意圖販賣而持有第一、二級毒品案件，經法院判處有期
    徒刑4年2月確定，而前開4案復經法院裁定應執行有期徒刑4
    年10月，其入監執行後，於98年2月20日因假釋付保護管束
    而出監，惟嗣後另經撤銷假釋，而尚未執行完畢。詎仍不知
    悔改，復基於施用第一級毒品海洛因之犯意，於98年9月22
    日14時許，在其南投縣南投市○○里○○路20號住處內，以
    將海洛因加水置於針筒後再予施打手臂之方式，施用海洛因
    1次。嗣於98年9月23日11時5分許，為警在彰化縣員林鎮○
    ○路○段54巷口查獲，並扣得海洛因1包（原淨重0.635公克
    ，驗餘淨重0.625公克），復經警依法採集其尿液送驗，結
    果呈嗎啡陽性反應，始悉上情。
二、案經彰化縣警察局員林分局報告臺灣彰化地方法院檢察署檢
    察官偵查起訴。
    理  由
一、被告甲○○於準備程序中，先就前揭犯罪事實為有罪之陳述
    ，且所犯係死刑、無期徒刑、最輕本刑為3年以上有期徒刑
    以外之罪，經本院合議庭依刑事訴訟法第273條之1第1項之
    規定，裁定由受命法官獨任進行簡式審判程序，合先敘明。
二、訊據被告甲○○對於上揭施用第一級毒品海洛因之犯行坦承
    不諱，且其於上開時、地為警查獲後，經警依法採集其尿液
    送驗，結果呈嗎啡陽性反應乙節，有尿液代號與真實姓名對
    照認證單及詮昕科技股份有限公司濫用藥物尿液檢驗報告各
    1紙附卷可按；又扣案之白粉1包，經送請行政院衛生署草屯
    療養院鑑定結果，確係海洛因無訛，亦有該院出具之鑑定書
    1紙在卷可參，足徵被告之自白與事實相符。又按修正毒品
    危害防制條例就施用毒品者，僅於「初犯」及「5年後再犯
    」二種情形，有其追訴條件之限制，即須於初犯經觀察、勒
    戒或強制戒治釋放後，5年內均無施用毒品之行為，始能認
    其前所實施之觀察、勒戒或強制戒治已足遮斷毒癮，而得於
    5年後再犯時，再予適用初犯之規定，重行觀察、勒戒等程
    式；倘5年內已經再犯，被依法追訴處罰，縱其第3次（或第
    3次以上）施用毒品之時間在初犯釋放5年以後，即與「5年
    後再犯」之情形有別，且因已於「5年內再犯」，顯見其再
    犯率甚高，原實施觀察、勒戒或強制戒治，已無法收其實效
    ，而無5年戒斷期之存在，自無再經觀察、勒戒及強制戒治
    之必要，應由檢察官逕行起訴，最高法院95年度台非字第59
    號判決、95年度台非字第65號判決及95年度第7次刑事庭會
    議決定足供參照。查本件被告前於89年間曾因施用毒品案件
    ，經送觀察、勒戒後，認有繼續施用毒品之傾向，復送強制
    戒治，嗣於91年10月3日執行完畢釋放；又於5年內之93年間
    ，先後因施用第一、二級毒品等案件，經法院各判處有期徒
    刑1年、10月、1年2月確定，嗣經各裁定減刑為有期徒刑6月
    、5月、7月確定等情，有臺灣彰化地方法院檢察署刑案資料
    查註紀錄表及臺灣高等法院被告前案紀錄表各1份在卷可參
    ，是以依照上開說明，本件被告施用毒品之犯行既經檢察官
    提起公訴，本院自應依法論科。綜上，本件事證明確，被告
    上開施用毒品之犯行，應堪認定。
三、核被告甲○○所為，係犯毒品危害防制條例第10條第1項之
    施用第一級毒品罪。又其持有第一級毒品海洛因並進而施用
    ，其持有之低度行為應為施用之高度行為所吸收，不另論罪
    。爰審酌被告前曾因施用毒品經送強制戒治執行完畢後，猶
    不思戒絕毒癮、革除惡習，顯未能深切悔改並記取教訓，惟
    念及其施用毒品之犯行，在本質上乃屬自我戕害身心健康之
    行為，且其並未因此而有破壞社會秩序或侵害他人權益之情
    形，以及犯後坦承犯行，態度尚佳等一切情狀，量處如主文
    所示之刑，以資懲戒。扣案之海洛因1包（淨重0.625公克）
    ，係查獲之第一級毒品，應依法宣告沒收銷燬之。
據上論斷，應依刑事訴訟法第273條之1第1項、第299條第1項前
段，毒品危害防制條例第10條第1項、第18條第1項前段，判決如
主文。
本案經檢察官林子翔到庭執行職務。
中    華    民    國    98    年    12    月    4     日
                  臺灣彰化地方法院刑事第八庭
                                      法  官  紀佳良
以上正本證明與原本無異。
如不服本判決，應於收受判決後10日內向本院提出上訴書狀，並
應敘述具體理由；其未敘述上訴理由者，應於上訴期間屆滿後20
日內向本院補提理由書（均須按他造當事人之人數附繕本「切勿
逕送上級法院」）。
中    華    民    國    98    年    12    月    4     日
                                      書記官  林佑儒
附錄論罪科刑法條：
毒品危害防制條例第十條：
施用第一級毒品者，處六月以上五年以下有期徒刑。
施用第二級毒品者，處三年以下有期徒刑。


司法院資訊處製作；財團法人民間司法改革基金會備份。
